# 预缴社保费如何报表列示

提问人：学无止境 cui 时间：2019-03-24 10:44:24
请教陈版，企业应当地社保局要求，在 2018 年 12 月底，便将 2019 年1 月的社保缴纳了，且只缴纳了医疗保险、工作保险和生育保险。
如此一来，造成应付职工薪酬，养老和失业保险期末有余额，但是上面的另外三险期末余额为负数。
请教陈版，对上述业务报表如何列示，应付职工薪酬能否按抵消后的净额列示？还是要把预缴的社保重分类至其他流动资产，未缴的部分在应付职工薪酬列示？

回答人：chenyiwei
把预缴的社保重分类至其他流动资产，未缴的部分在应付职工薪酬列示。
1351 、不丧失控制权处置子公司部分股权，合并报表抵销的收益能否计提递延所得税资产目录